# 求助陈版，投资性房地产出售的处理。

提问人：liuweisheng 时间：2020-03-05 09:38:57
房地产企业，投资性房地产原值 1000 万，公允价值变动 200 万，账面价值 1200 万。现将其出售，售价 1500 万。不考虑税费。
成本是按照 1000 万还是 1200 万计算（ 200 万调整公允价值变动）？ 这个是计入资产处置损益还是其他业务成本？ 谢谢老师解惑

回答人：chenyiwei
一般是将累计的公允价值变动 200 万冲减其他业务成本，即其他业务成本恢复到该房屋的原始成本 1000 万。

提问人：ldm520 时间：2021-01-22 10:33:09
如果是将累计的公允价值变动冲减到 其他业务成本，那会导致本期的损益表上的 公允价值变动损益 项目出现负数，是不是显得太异常呢？

回答人：chenyiwei
这应当是正常情况。